【裁判字號】    97,上訴,1864
【裁判日期】    970626
【裁判案由】    毒品危害防制條例
【裁判全文】
臺灣高等法院刑事判決                97年度上訴字第1864號
上  訴  人
即  被  告  甲○○
選任辯護人  江俊賢律師
            李旦律師
上列上訴人因違反毒品危害防制條例案件，不服臺灣士林地方法
院95年度訴字第897號，中華民國97年1月31日第一審判決（起訴
案號：臺灣士林地方法院檢察署95年度偵字第7117號），提起上
訴，本院判決如下：
    主  文
原判決撤銷。
甲○○販賣第三級毒品，未遂，處有期徒刑貳年。緩刑伍年，緩
刑期間付保護管束，緩刑期內並應向指定之公益團體、地方自治
團體或社區提供貳佰小時之義務勞務。
扣案第三級毒品K 他命柒包（合計驗餘淨重陸點零玖公克）及包
裹K他命塑膠袋7只，均沒收。
被訴意圖販賣而持有第三級毒品部分無罪。
    事  實
一、甲○○明知K 他命（Ketamine，又稱愷他命）為毒品危害防
    制條例第2 條所列管之第三級毒品，不得非法販賣。於民國
    95年2月底、3月初某日（起訴書誤載為95年2 月底某日），
    在台北縣板橋監理站向年籍姓名不詳之友人以每包新台幣（
    下同）800元之代價購入第三級毒品K他命7 包，欲供己施用
    。嗣萌生販賣第三級毒品營利之意圖，於同年5 月30日晚上
    23 時12分許，在台北縣新莊市○○路○ 段402號12樓租屋處
    ，以「台北→（自住）不錯漾男」之化名進入一般不特定人
    均能登入之UThome網際網路「男同志一般聊天室」內，並留
    言：「要買K的加入我的MSN談junior.0720@hotmail.com 」
    ，以此方式散布販賣毒品之訊息。適臺北市政府警察局大同
    分局警員陳祺文以「小線」化名上網巡邏發現，佯稱欲購買
    毒品，與甲○○在MSN交談，雙方談妥以5千元代價購買K 他
    命5包，復約定於同年月31日凌晨在臺北市○○○路279號前
    交貨。嗣同年月31日凌晨1時許，甲○○攜帶上開購得之K他
    命7包前往約定地點，陳祺文亦依約前往，並以0000000000
    號行動電話與甲○○持用其姐黃琬筑申用之0000000000行動
    電話聯絡確認後，甲○○主動向前交付K他命5包，當場遭陳
    祺文表明為警員身分後逮捕而未遂，並自甲○○身上查獲其
    餘K他命2包，合計查扣K他命7包（合計毛重8.64公克，驗餘
    淨重6.09公克，含包裹K他命塑膠袋7只）及0000000000號行
    動電話SIM卡1張。
二、案經臺北市政府警察局大同分局報請臺灣士林地方法院檢察
    署檢察官偵查起訴。
    理  由
壹、有罪部分
一、以下所引證據，經本院當庭提示，檢察官、上訴人即被告甲
    ○○及選任辯護人等對於被告以外之人於審判外之言詞及書
    面陳述，均表示無意見（本院審判筆錄第2 頁），且當事人
    未於言詞辯論終結前聲明異議，本院審酌該等證據作成之情
    況，認為適於為本件認定事實之依據，依刑事訴訟法第159
    條之5第2項規定，應具有證據能力，合先敘明。
二、訊據被告雖坦承於上開時、地為警查獲7包K他命之事實不諱
    ，惟矢口否認涉有販賣第三級毒品K 他命之犯行，辯稱：伊
    本來買5包K他命，用了3包，剩下2包，原與綽號「阿豐」（
    同音）網友相約去唱歌，帶在身上想用。另5 包用牛皮紙包
    起來，是「阿豐」拿給伊要伊交給他朋友，伊不知道裡面物
    品是何物，也不認識「小線」。到警局後，警員先製作1 份
    筆錄，因提及「阿豐」之人，警員不滿意後撕毀，再另行製
    作1份筆錄，倘無「阿豐」之人，何以警員毀棄第1份筆錄。
    又依「男同志一般聊天室」登入資料，確實可發現有「218.
    34.212.239」之人登入，與被告、「小線」聊天時間重疊，
    足認確實有「阿豐」之人存在云云。惟查：
(一)上開事實，業據被告於警詢、檢察官初次偵訊及原審羈押訊
    問時坦承不諱（偵卷第9至11、40、41頁、原審聲羈卷第4、
    5 頁），核與證人即查獲警員陳祺文所為證述相符，並有「
    男同志一般聊天室-UT網際空間-聊天室V3.2」自23時12分許
    起至23時13分止之聊天室內容列印資料及帳號「junior.072
    0@hotmail.com」MSN對話內容列印資料（偵卷第26至32頁）
    、臺灣大哥大門號0000000000號行動電話自95年5 月30日至
    同年月31日之雙向通聯紀錄1 紙（偵卷第75頁）、被告使用
    之000 0000000號門號之行動電話SIM卡1張及白色粉末7包扣
    案可佐。又扣案白色粉末7 包（合計毛重8.64公克，驗餘淨
    重6.09公克），經送臺北市政府警察局，因外觀檢視並無差
    異，隨機選取3包，均檢出第三級毒品K他命成分，有該局95
    年7月28日北市鑑毒字第321號鑑驗通知書1紙（偵卷第160頁
    ）附卷可稽，足證被告上開自白與事實相符。
(二)被告於原審先以警員製作筆錄時態度兇，並告知依照他們說
    話講即可回家，所以才會承認；後於本院另以伊製作第1 次
    警詢筆錄時，曾提及「阿豐」，警員不滿意遂撕毀，重新製
    作第2次警詢筆錄等情置辯。倘被告確實曾前後製作2份警詢
    筆錄，何以原審並未提出此點爭執，所辯已難採信。且製作
    被告警詢筆錄係在警局的開放空間製作，公眾可以自由出入
    ，並無明示或暗示在檢察官偵訊時，應回答何內容才不會被
    羈押等語，業據證人即製作筆錄警員林昌憲結證明確（原審
    卷二第53至55頁）。又依被告選任辯護人於原審庭呈警詢筆
    錄譯文觀之，亦無警員要求被告配合陳述或恐嚇刑求之情。
    佐以本案被告為台北市政府警察局大同分局大橋派出所查獲
    時，僅製作乙份警詢筆錄，並無撕毀再重新製作等情，有該
    局97年6月2日北市警同分刑字第09731459100號函在卷為憑
    。以被告自知悉承販賣第三級毒品是違法行為，倘無販賣第
    三級毒品予陳祺文，當無於警詢、檢察官初次偵訊及原審羈
    押訊問時對上網刊登販賣K他命內容、K他命購入價格、販賣
    價格、數量、交易地點等枝節詳述明確。是被告所辯，要無
    可取。
(三)被告於警詢中供承，於95年2月底、3月初某日，以每包800
    元，7包5,600元代價，在台北縣板橋監理站向不詳姓名成年
    男子購得，打算自己施用，買來後都放在家裡，沒有用過，
    直到（95年）5月26日搬家，才發現還有K他命。昨（30日）
    突發奇想要以每包1,000元代價販賣獲利繳納房租。遂以「
    台北→（自住）不錯漾男」化名進入UThome網際網路「男同
    志一般聊天室」內，並留言：「要買K的加入我的MSN談juni
    or.0720@hotmail.com」，目的就是要把身邊K他命賣出去。
    並以行動電話0000000000與交易對象0000000000聯絡，約定
    在台北市大同區○○○路279號前交易5包K他命，每包1,000
    元等語，核與證人即化名「小線」警員陳祺文證述，95年5
    月30日晚上23時許，伊服網路巡邏勤務時，上網到「UT網際
    空間」內之「男同志一般聊天室」，看到有人刊登「要買K
    的請密我」，遂以化名與對方交談，交談內容他提有到第三
    級毒品K他命1包1千元的訊息，確定他有販賣意圖後，以000
    0000000號電話與之聯繫，約定在臺北市大同區○○○路279
    號前交易等語明確（原審卷二第43頁），互核所供及所證相
    符。參以被告為警查獲後，所採尿液經送檢驗結果，呈K他
    命陰性反應，有台灣檢驗科技股份有限公司濫用藥物尿液檢
    驗報告、台北市政府警察局偵辦毒品案件尿液檢體委驗單在
    卷為憑（偵卷第96、100頁），足證被告自承購買7包K他命
    後並無施用之情，應堪認定。則被告事後以先購買5包，已
    施用3包後，餘2包等情，要屬卸責之詞，不足採信。
(四)如上述，被告於警詢、檢察官初次偵訊及原審羈押訊問時，
    均未提及網友「阿豐」。且觀諸被告經裁准羈押後，於95年
    6月1日與其姊黃琬筑會客對話時，亦自承警察沒有叫伊要承
    認，且客人（指買者）就是警察，亦未提及「阿豐」（原審
    卷一第33頁）。觀諸歷次被告羈押會客紀錄，有黃琬筑陳述
    ，「那時候你在那邊開的時候你就不該承認，你就該說那是
    警察叫你這樣說的」、「對，現在問題是警察局的就是你要
    去翻它，不是你的你要去翻」、「你要說是你網友的」、「
    我跟你講，你今天被你那個網友陷害，你那個網友用你的IP
    上網，跟別人聊天」、「在警察局那邊做的筆錄，都不是，
    都是警察弄的」、「就是說事情的經過就是因為你那時候先
    跟網友在『UT』聊天室先找了網友先去你新莊的家裡，原來
    你們要一起出去玩，結果去了之後你不知道你網友有那些東
    西，... 因為你網友說有事要先走，他等一下就過去，然後
    東西先放在我這邊」、「你就說口供都是寫好警察才叫我錄
    音的」；陳士銳陳述「那時候你去洗澡完之後，有沒有，然
    後你不是進去房間裡面嗎，他不是去外面泡麵，老師啊，不
    時去外面泡麵，出去後他不是還有進來問你要不要去吃泡麵
    ，那時候不是已經很晚了，你不是說你不要，那網友走了後
    你才跟著走的，對不對」，被告答「那時候我有去洗澡也」
    ，陳士銳「那天聽你室友講，警察在跟他問口供時，他說他
    在洗澡的」，被告答「對啊」，陳士銳陳述「像這點你就要
    講，你怎麼能不講，所以說那時候你的室友不在場，他可能
    在洗澡或是怎樣，但是你還是要跟檢察官說，你去洗澡的時
    候，之前不是在聊天」等情（原審卷一第33至45頁），足見
    陳士銳、黃琬筑等人一再利用會客時間與被告交談，並有誘
    導、提示案情之嫌後，被告始改稱該K他命為網友所交付，
    且係網友利用伊之帳號上網張貼上開訊息云云，是其嗣後改
    稱扣案第三級毒品K他命為「阿豐」所交付，所為供述已難
    遽信。
(五)被告雖提出「218.34.212.239」之人登入聊天室聊天，以證
    明被告於案發當日曾與「阿豐」聊天，並受託轉交扣案K 他
    命予陳祺文云云，然於95年5 月30日以「鋒」、「小鋒」化
    名登入「UT網際空間」之「男同志一般聊天室」之時間分別
    為「8:32:26」、「8:33:27」、「12:32:21」、「12:43:56
    」、「12:57:49」（原審卷一第153、154頁），與被告以「
    不錯痞漾男」、「（自住）不錯Q 漾」、「（自住）不錯漾
    」、「（自住）不錯漾男」登入時間分別為「15:45:48」、
    「17:16:49」、「19:22:39」、「23:0 :45」不同（原審卷
    二第9頁），尚難證明其等曾於「男同志一般聊天室」以MSN
    方式彼此聯絡。退步言，縱或確實有「阿豐」（同音）之人
    存在，單依登入「UT網際空間」之「男同志一般聊天室」之
    列印資料，亦無法證明被告受「阿豐」之託轉交扣案K 他命
    予陳祺文。佐以被告先供稱：「阿豐」係於到達民權西路後
    才交給伊（偵卷第68、125 頁、原審卷一第8、9頁），後改
    稱：在我住處要去唱歌之前，「阿豐」拿出1個牛皮紙袋給
    我，叫我拿給1個人，我當時也沒有多想，我跟他說：「下
    樓再拿給我就好」，我當時也沒有拿，...，到了民權西路
    之後，「阿豐」就從機車置物箱拿出紙袋給我等語（原審卷
    一第56頁），前後所述已有不符，且與證人鄭偉成證稱，該
    名網友係在伊住處將黃色牛皮紙袋交與被告（偵卷第89頁、
    原審卷二第39頁）等語，亦不相符。再被告交付K他命予陳
    祺文時，是直接用透明夾鏈袋裝著，另2包K他命，也是用透
    明夾鏈袋裝著，在逮捕被告過程，被告沒說是幫他人代送K
    他命等情，亦據陳祺文結證無訛（原審卷二第44、45頁）。
    是被告上開所辯，要無足取。
(六)至證人鄭偉成陳述，案發當天被告有帶一個人在我房間上網
    ，並曾看到該人拿一個牛皮紙袋給被告云云。然被告供稱，
    95年5 月30日晚上「阿豐」載伊一起離開租賃處去民權西路
    ，並沒有人知道，也沒有人看到「阿豐」交給我牛皮紙袋等
    語（原審卷一第8 、56頁），此與鄭偉成證稱，等我進房間
    的時候，被告說他們要走了，被告的朋友說，他要先走，去
    載一個朋友，拿1 個紙袋給黃，叫黃把東西先交給那個人，
    他再過去會合。被告並沒有與其友人一起出去，是被告友人
    先走，被告回房整理東西後才出去（偵卷第89頁、原審卷二
    第30、41頁）等語不符。參以鄭偉成於被告羈押中，曾前往
    探視被告，並為被告與陳士銳會客對話內容中所稱之「老師
    」，顯見其等交情匪淺，所證尚難為有利被告之證詞。證人
    陳士銳證述，案發當天與被告約唱歌，並聽聞鄭偉成說過案
    發當天有朋友去找被告云云，然其聽聞鄭偉成所述，乃傳聞
    證據，且以陳士銳於被告羈押中，曾多次探望被告，並曾於
    會客時與被告交談如上所載之內容，顯然與被告交情深厚，
    所證自有偏袒之情而不足採信。又陳祺文所證，雖前後稍有
    不一，然被告上網登載販賣K他命訊息，並約定交付K他命地
    點、販賣價格、數量等主要事實前後相符，以警員承辦案件
    數量繁重，尚難以此些微不一證述，據以否定其證詞之可信
    度。
三、按K 他命為毒品危害防制條例所列管之第三級毒品，販賣毒
    品為政府嚴予取締之犯罪行為，非可公然為之，亦無公定之
    價格，不論任何包裝，均可任意分裝增減分量，而每次買賣
    之價格，亦可隨時依雙方間之關係深淺、資力、需求量及對
    行情之認知、來源是否充裕、查緝是否嚴謹、購買者被查獲
    時供述購買對象之可能性風險評估等，因而異其標準，並機
    動調整，非可一概而論，而販賣之人從價差或量差中牟利方
    式雖異，惟其意圖營利之非法販賣行為則一。被告供述，於
    95年2月底、3月初向不詳姓名年籍成年男子購入7包K他命，
    每包800元。並與陳祺文約定以每包1000元代價販賣5包予陳
    祺文等語，核與陳祺文所證相符，顯然被告有從中牟利之意
    圖，足堪認定。
四、綜上，被告所辯，均不足採。本件被告販賣第三級毒品K 他
    命予佯裝購買之警員陳祺文遭警查獲而未遂之犯行，事證明
    確，堪以認定。至被告聲請傳喚陳祺文證明有製作2 份警詢
    筆錄，及將警詢錄音送請調查局鑑定，因並無二份警詢筆錄
    ，已如上述，且本件事證已臻明確，自無庸再予傳喚，附此
    敘明。
五、被告行為後，刑法業於94年2月2日修正公布，95年7月1日施
    行，刑法第33條第5 款修正提高罰金刑最低額度，比較新舊
    法，以舊法較有利於被告。又修正前刑法第26條未遂犯減輕
    其刑之規定移列為刑法第25條，尚非刑法第2條第1項規定所
    指之法律變更。經綜合比較，應適用修正前刑法第33條第5
    款之規定有利於被告。
六、核被告所為，係犯毒品危害防制條例第4條第6項、第3 項之
    販賣第三級毒品未遂罪。被告於網際網路上與佯裝購買警員
    陳祺文交談販賣第三級毒品價格，並約定購買數量及交易地
    點並交付，顯已著手於販賣之行為，惟陳祺文無購買真意，
    實際上不能完成交易，尚屬未遂，依既遂之刑減輕之。另參
    酌被告販賣第三級毒品僅1次，交易數量尚屬有限，且亦無
    大量囤積預備販賣K他命之情，所為販毒行為對於他人及國
    家社會侵害之程度非屬重大等一切情狀，認被告販賣第三級
    毒品之犯罪情節與毒品危害防制條例第4條第3項所定之法定
    本刑相較，縱對之科以最低度法定刑均猶嫌過重，依一般國
    民生活經驗法則，實屬情輕法重，當足引起一般人之同情，
    是本院認為被告販賣第三級毒品之所為，顯有憫恕之處，爰
    依刑法第59條之規定減輕其刑。
七、原審認被告販賣第三級毒品犯行明確，應依法論科，固非無
    見，惟(1)毒品危害防制條例第11條僅就持有第一、二級毒品
    設有處罰規定，且被告並無另行意圖販賣而持有第三級毒品
    ，則查扣之第三級毒品，並不能另論以持有毒品罪，原判決
    認被告另成立持有第三級毒品罪，為販賣之高度行為所吸收
    ，自有違誤。(2)販賣第三級毒品之人，衡其原因動機不一，
    犯罪情節亦不盡同，或有人專以販毒維生為大盤毒梟，或僅
    為賺取小利之中、小盤者，甚或僅止於吸毒者間互通有無之
    有償轉讓者，其販賣行為所造成危害社會之程度自屬有異，
    法律科處此類犯罪，即應依客觀之犯行與主觀之惡性二者加
    以考量其情狀，是否有可憫恕之處，適用刑法第59條之規定
    酌量減輕其刑，期使個案裁判之量刑，能斟酌至當，符合比
    例原則。本件被告意圖營利販賣K 他命予佯稱購買警員陳祺
    文僅1次，且屬未遂，以其情節而論，惡性尚非重大不赦，
    審酌被告自承感染HIV（愛滋病），想自殺，有傳染病個案
    （含疑似病例）報告單在卷為憑，且其有性別認同障礙、適
    應性疾患等情，亦有行政院國軍退除役官兵輔導委員會高雄
    榮民總醫院病歷摘要、診斷證明書在卷為憑，若科以販賣第
    三級毒品所規定之法定最輕本刑以上猶嫌過重，實屬情輕法
    重，在客觀上足以引起一般之同情，顯有足堪憫恕之處，本
    院認適用刑法第59條處以如主文所示之徒刑，已足以達懲儆
    ，並防衛社會之目的，原判決未依刑法第59條之規定酌量減
    輕其刑，尚有未洽。(3)包裹扣案K他命之塑膠袋7只，因與K
    他命無法析離，或析離需費過鉅，均應依刑法第38條第1項
    第1款規定併諭知沒收，原判決漏未沒收，同有未當。被告
    否認販賣第三級毒品予佯裝警員陳祺文為由，提起上訴，核
    無理由，應予駁回。惟原判決既有上開可議之處，尚無可維
    持，應由本院就販賣第三級毒品部分撤銷改判。
八、爰審酌被告明知販賣毒品，為國法所嚴禁，竟為圖牟利，利
    用網際網路無遠弗屆之特性，增加毒品散佈之可能性，戕害
    國人身心健康甚鉅，且其犯罪後原於警詢、偵查時坦承犯行
    ，嗣竟翻異前供、飾詞卸責及其販賣毒品之次數、數量及因
    販毒所獲得之利潤等一切情狀，量處如主文所示之刑，以示
    警懲。被告所為固屬非是，然其前未曾受有期徒刑以上刑之
    宣告，此有本院被告前案紀錄表存卷可考，其因一時失慮，
    偶罹刑典，並於偵查中遭羈押近3月，當認經此偵查、審判
    之教訓，已知警惕，信無再犯之虞，且其染有HIV，有性別
    認同障等，又年紀尚輕，前此無不良素行，本院認對其所
    宣告之刑以暫不執行為適當，爰依刑法第74條第1項第1款、
    第2項第5款規定，諭知緩刑5年，並應於緩刑期間向指定之
    公益團體、地方自治團體或社區，提供200小時之義務勞務
    ，以兼收啟新及警惕之效。並依刑法第93條第1項第2款規定
    ，應於緩刑期間付保護管束。
九、又扣案之第三級毒品K他命7包（合計毛重8.64公克，驗餘淨
    重6.09公克），及包裹K他命之塑膠袋7只，因與K 他命無法
    析離，或析離需費過鉅，均應依刑法第38條第1項第1款之規
    定沒收。另扣案之門號0000000000號SIM卡1張，為被告之姊
    黃琬筑所有，有台灣大哥大股份有限公司雙向通聯資料查詢
    單1 紙在卷可憑（偵卷第75頁），非被告所有之物，亦非違
    禁物，自無庸為沒收之諭知，併予敘明。
貳、無罪部分
一、公訴意旨另以：被告於95年2月底、3月初，以每包800元價
    格購入上揭7包K他命欲供己施用，竟基於意圖販賣而持有之
    故意，持有2包K他命，因認被告另涉犯毒品危害防制條例第
    5條第3項之意圖販賣而持有第三級毒品罪嫌云云。
二、然查，被告於警詢、檢察官初次偵訊及原審羈押訊問時，均
    坦承因購入7包K他命後，未曾施用，遂萌生販賣K 他命營利
    之意圖，並上網散布販賣K 他命訊息，已如上述，則被告持
    有上開7包K他命應悉數供販賣第三級毒品而持有。另觀諸上
    開聊天室內容資料，被告說「大＝10小＝5 包一包＝一克一
    千若單買5包以下一包1千2」等情，有帳號「junior.0720@h
    ot mail.com」MSN對話內容列印資料在卷為憑（偵卷第27頁
    ），足見扣案7包K他命均已改為意圖販賣而持有，復進一步
    以營利犯意販賣其中5包，則未賣出之其餘2包之持有行為，
    應為高度之販賣（未遂）行為所吸收，不能另論以意圖販賣
    而持有罪。因公訴人認被告另成立意圖販賣而持有第3級毒
    品一罪即非適法自應為無罪之諭知。
三、查公訴人係以被告此部分行為涉犯毒品危害防制條例第5 條
    第3 項之意圖販賣而持有第三級毒品罪，並認應與上開論罪
    科刑之販賣第三級毒品罪，犯意各別，罪名不同，應分論併
    罰云云。惟原判決雖同認被告所為，僅涉犯毒品危害防制條
    例第4條第6項、第3 項販賣第三級毒品未遂罪，依法自應就
    此部分另行諭知無罪之判決，乃原判決僅於理由欄說明「被
    告意圖販賣而持有第三級毒品之行為為嗣後進而販賣未遂之
    行為所吸收，應不另論罪。... 公訴意旨認被告持有K他命2
    包犯行部分涉犯毒品危害防制條例第5條第3項之意圖販賣而
    持有第三級毒品罪，尚有誤會，附此敘明」，自有違誤。被
    告上訴否認意圖販賣而持有第三級毒品，此部分尚非無理由
    ，自應由本院併予撤銷，改為無罪之諭知。
據上論斷，應依刑事訴訟法第369條第1項前段、第364條、第299
條第1項前段、第301條第1項前段，毒品危害防制條例第4條第3
、6項，刑法第2條第1項前段、第11條前段、第25條第2項、第38
條第1 項第1款、第74條第1項第1款、第2項第5款、第93條第1項
第2款，判決如主文。
本案經檢察官覃正祥到庭執行職務。
中    華    民    國    97    年    6     月    26    日
                  刑事第二庭審判長法  官  呂丹玉
                                  法  官  林恆吉
                                  法  官  李麗玲
以上正本證明與原本無異。
如不服本判決，應於收受送達後10日內向本院提出上訴書狀，其
未敘述上訴之理由者並得於提起上訴後10日內向本院補提理由書
（均須按他造當事人之人數附繕本）。
                                  書記官  廖婷璇
中    華    民    國    97    年    6     月    26    日
附錄本案論罪科刑法條：
毒品危害防制條例第4條
製造、運輸、販賣第一級毒品者，處死刑或無期徒刑；處無期徒
刑者，得併科新臺幣1千萬元以下罰金。
製造、運輸、販賣第二級毒品者，處無期徒刑或7年以上有期徒
刑，得併科新臺幣7百萬元以下罰金。
製造、運輸、販賣第三級毒品者，處5年以上有期徒刑，得併科
新臺幣5百萬元以下罰金。
製造、運輸、販賣第四級毒品者，處3年以上10年以下有期徒刑
，得併科新臺幣3百萬元以下罰金。
製造、運輸、販賣專供製造或施用毒品之器具者，處1年以上7年
以下有期徒刑，得併科新臺幣1百萬元以下罰金。
前五項之未遂犯罰之。


司法院資訊處製作；財團法人民間司法改革基金會備份。
